臺灣桃園地方法院民事裁定
110年度重訴字第186號
原      告  啟航國際喪務有限公司

兼
法定代理人  曹添來  

共      同
訴訟代理人  李如龍律師
被      告  邱素蓮  
訴訟代理人  陳韶瑋律師
上列當事人間請求返還不當得利等事件，原告為訴之追加，本院
裁定如下：
    主  文
原告追加之訴駁回。
追加之訴訴訟費用由原告負擔。
    理  由
一、訴狀送達後，原告不得將原訴變更或追加他訴。但有下列各
    款情形之一者，不在此限：一、被告同意者。二、請求之基
    礎事實同一者。三、擴張或減縮應受判決事項之聲明者。四
    、因情事變更而以他項聲明代最初之聲明者。五、該訴訟標
    的對於數人必須合一確定時，追加其原非當事人之人為當事
    人者。六、訴訟進行中，於某法律關係之成立與否有爭執，
    而其裁判應以該法律關係為據，並求對於被告確定其法律關
    係之判決者。七、不甚礙被告之防禦及訴訟之終結者。被告
    於訴之變更或追加無異議，而為本案之言詞辯論者，視為同
    意變更或追加，民事訴訟法第255條定有明文。其中，按民
    事訴訟法第255條第1項第2款所稱請求之基礎事實同一，係
    指變更或追加之訴與原訴之原因事實，有其社會事實上之共
    通性及關聯性，變更或追加之訴與原訴之主要爭點則有共同
    性，各請求利益之主張在社會生活上可認為同一或關連，因
    社會生活紛爭事實同一性，而就原請求之訴訟及證據資料，
    於審理繼續進行在相當程度範圍內，於變更或追加後新訴之
    審理程序有高度利用之可能性，為節省兩造當事人之訴訟時
    間成本，暨司法資源避免浪費重複審理，因而規定准予任意
    變更或追加，無須經他造同意，並期出於同一或重要相關紛
    爭事實之一次解決（最高法院110年度台抗字第279號裁定意
    旨參照）。
二、本件原告2人於民國111年4月6日提出民事準備狀暨訴之變更
    追加（二）狀到院，主張：被告前受僱於原告啟航國際喪務
    有限公司（下稱啟航公司）擔任會計，利用保管原告啟航公
    司之公司大小章、銀行帳戶、存摺、原告曹添來個人印章、
    證件、銀行帳戶、存摺等重要文件之便，於101年11月2日從
    原告曹添來土地銀行股份有限公司南崁分行帳號：00000000
    00000號帳戶提款新臺幣（下同）40萬元並侵占入己，原告2
    人為訴之追加，原告曹添來追加先位之訴，請求依侵權行為
    及不當得利之法律關係，擇一有利者，請求被告將40萬元返
    還與原告曹添來；倘認原告曹添來帳戶內金額均為原告啟航
    公司所有，則原告啟航公司追加備位之訴，依侵權行為及不
    當得利之法律關係，擇一有利者，請求被告將40萬元返還與
    原告啟航公司等語。
三、經查：
（一）原告2人之訴，主張被告多次擅自從原告2人的帳戶提款、
      匯款或擅自以原告2人的名義簽發支票，請求被告賠償或
      返還不當得利，原告所主張的每一次行為，本院都要分別
      審理並判斷，其提款、匯款或開票取款是否確為被告所為
      、有無經原告2人授權或同意，則原告追加之訴跟原訴訟
      之間，請求之基礎事實是否為同一，也應就各該請求之關
      聯分別判斷，不能只因為原告啟航公司跟被告之間的僱傭
      關係只有一個，就認定其請求之基礎事實同一。
（二）原告2人在這次追加變更前之訴，完全沒有提到被告在101
      年11月2日從原告曹添來土地銀行股份有限公司南崁分行
      帳號：0000000000000號帳戶提款的事實，就連這筆交易
      的紀錄，也都是前開書狀到院後的那一次開庭才當庭提出
      （見本院卷第2宗第216、222頁），原告2人原請求之訴訟
      及證據資料，在追加之訴的審理上完全無法利用，而與民
      事訴訟法第255條第1項第2款所規定請求之基礎事實同一
      的要件不符，也不符合該項其他各款規定，其訴之追加變
      更為不合法，應予駁回。
四、綜上所述，原告訴之追加不合於民事訴訟法第255條第1項、
    第2項之規定，為不合法，應予駁回。
五、據上論結，依民事訴訟法第249條第1項第6款、第95條、第7
    8條，裁定如主文。　　
中    華    民    國    111   年    4     月    22    日
                  民事第一庭  法  官  孫健智
正本係照原本作成。
如不服本裁定應於送達後10日內向本院提出抗告狀，並應繳納抗
告費新台幣1000元。　　　　　　　　　
中　　華　　民　　國　　111 　年　　4 　　月　　25　　日
                              書記官  鄧竹君